臺灣高等法院刑事裁定
110年度聲字第2612號
聲明異議人
即 受刑 人  吳采映



                    （現另案於法務部○○○○○○○○○執行中）
上列聲明異議人即受刑人因違反毒品危害防制條例等案件，對於
本院判決（案號：108年度上訴字第3812號），聲明異議，本院
裁定如下：
    主  文
聲明異議駁回。 
    理  由
一、聲請意旨略以：聲明異議人即受刑人吳采映（下稱受刑人）
    前經本院以108年度上訴字第3812號判決判處受刑人販賣第
    二級毒品罪刑確定，受刑人多次催促提醒配偶即共犯包舜淵
    供出上游，明顯在包舜淵供出毒品上游方面功不可沒，法院
    卻認為受刑人「非被告本人供出上游」，因此不適用毒品危
    害防制條例第17條第1項規定予以減刑，顯不合理，認有違
    誤，請重新判決等語。
二、按刑事訴訟法第484條所定之聲明異議，係指對檢察官執行
    之指揮有所不當，受刑人或其法定代理人或配偶方得聲明異
    議。而同法第483條所定之聲明疑義，係對於有罪裁判之文
    義有疑義者，當事人方得向諭知該裁判之法院聲明釋疑。倘
    受刑人並非針對檢察官執行之指揮認有不當，或非對於有罪
    裁判之文義有疑義，其所為聲明異議或疑義於程序上已難謂
    適法，法院自應以裁定駁回其異議。如對法院所為之判決或
    裁定不服者，則應循上訴或抗告之程序尋求救濟。若判決業
    經確定，則應另行依再審或非常上訴之程序加以救濟，非得
    以聲明異議或疑義方式為之。
三、經查：
　㈠受刑人因販賣第二級毒品罪，經本院於民國109年5月14日以1
    08年度上訴字第3812號判決3年10月、4年2月、4年、3年8月
    、3年8月，並定應執行有期徒刑為有期徒刑7年，受刑人不
    服提起上訴，再經最高法院以109年度台上字第4416號判決
    上訴駁回確定，由臺灣新北地方檢察署檢察官以109年度執
    字第12889號執行等情，有上開判決、本院被告前案紀錄表
    在卷可佐。
　㈡本院上開判決既已確定，則執行檢察官據以為指揮執行，依
    上開說明，自無指揮違法或其執行方法不當可言，本院亦無
    重新判決之餘地。
　㈢至於聲明異議意旨對本院上開判決有不適用法律之違誤，顯
    係對於已經確定之裁判再為實體爭執，業據其於本院訊問時
    陳述詳盡，基此，究非聲明異議程序可得審酌之事項，而係
    向最高法院提起非常上訴之範疇。從而，本件聲明異議為無
    理由，應予駁回。
據上論斷，應依刑事訴訟法第486條，裁定如主文。　　
中　　華　　民　　國　　110 　年　　10　　月　　18　　日
                  刑事第十三庭  審判長法　官  洪于智
                                      法　官  黃惠敏
                                      法　官  黃玉婷
以上正本證明與原本無異。
如不服本裁定，應於收受送達後五日內向本院提出抗告狀。
                                      書記官  傅國軒
中　　華　　民　　國　　110 　年　　10　　月　　22　　日